# 长期股权投资减值与土地增值

提问人：song2003921 时间：2020-07-02 22:23:00
请问陈老师@chenyiwei，在分析对子公司的长投是否计提减值时，是否需要考虑子公司房屋土地的增值？

回答人：chenyiwei
不能简单认为子公司的土地有增值，则其对应的股权投资一定不会减值。实务中，特别是对于制造业子公司，土地是其生产活动必需的要素，事实上为了生产经营活动的延续，不可能处置该土地；土地市场受到政府的严格管制，企业并不能完全按照自己的意图随时出售其所持有的土地；土地公允价值的难以获取等，都会成为需要考虑的因素。
证监会会计部《会计监管风险提示第 8 号——商誉减值》：“需要注意的是，当商誉所在资产组或资产组组合包含土地使用权、房屋建筑物等资产时，应充分关注相关资产组或资产组组合的公允价值确定是否合理，是否存在未合理确定土地使用权或房屋建筑物的公允价值从而规避商誉减值的情形。”